【裁判字號】    92,訴,1202
【裁判日期】    920916
【裁判案由】    毒品危害防制條例
【裁判全文】
臺灣桃園地方法院刑事判決                        九十二年度訴字第一二二號
    公  訴  人  臺灣桃園地方法院檢察署檢察官
    被      告  甲○○
右列被告因違反毒品危害防制條例案件，經檢察官提起公訴（九十一年度毒偵字第三
四五一號、九十二年度毒偵字第一六００號），經本院裁定改依簡式審判程序，判決
如左︰
    主  文
甲○○連續施用第一級毒品，累犯，處有期徒刑玖月。扣案之注射針筒貳支均沒收。
又連續施用第二級毒品，累犯，處有期徒伍月。應執行有期徒刑壹年壹月。扣案之注
射針筒貳支均沒收。
    事  實
一、甲○○前因施用毒品案件，經本院裁定（八十八年毒聲字第九九八號）送觀察、
    勒戒後，認無繼續施用毒品傾向，經台灣桃園地方法院檢察署檢察官於民國八十
    八年三月五日，以八十八年度偵字第二九八一號為不起訴處分確定。復再因施用
    毒品案件，經本院裁定（八十九年毒聲字第四０四四號）送觀察、勒戒後，認有
    繼續施用毒品傾向，再經本院裁定（八十九年毒聲字第七０九０號）令入戒治處
    所施以強制戒治，並經台灣桃園地方法院檢察署檢察官於八十九年十一月十日（
    起訴書誤載為十一月十一日，應予更正），以八十九年度毒偵緝字第六二八號聲
    請簡易判決處刑，嗣經本院以八十九年度壢簡字第一五五九號判處有期徒刑四月
    ，如易科罰金以三百元折算一日確定，於九十年十一月二十八日易科罰金執行完
    畢，前開強制戒治期間並於九十年十一月七日期滿。詎甲○○仍不知悔改，又分
    別基於施用第一級毒品海洛因及施用第二級毒品安非他命之概括犯意，海洛因自
    九十一年九月二十七日晚間十一時三十分許採尿時起回溯二十六小時內某一時點
    起至九十二年五月十八日上午十時許採尿時起回溯二十六小時內某一時點止，安
    非他命自九十一年九月二十七日晚間十一時三十分許採尿時起回溯九十六小時內
    某一時點起至九十二年五月十八日上午十時許採尿時起回溯九十六小時內某一時
    點止，在其位於桃園縣中壢市○○里○○路七十二號出租套房２Ｂ２室租屋處等
    處，連續非法施用海洛因及安非他命各多次。嗣經桃園縣政府警察局楊梅分局以
    甲○○為毒品列管人口乃通知其於九十一年九月二十七日晚間至該局採尿送驗，
    經檢驗結果呈嗎啡及甲基安非他命陽性反應，而查悉上情。復於九十二年五月十
    八日凌晨二時許，為警在桃園縣中壢市○○里○○路七十二號出租套房２Ｂ２室
    當場查獲甲○○，並扣得甲○○所有供其施用毒品海洛因所用之注射針筒二支。
    經本院依聲請以裁定（九十二年毒聲字第九四三、一五一六號）令入戒治處所施
    以強制戒治。
二、案經桃園縣政府警察局桃園分局及平鎮分局移送臺灣桃園地方法院檢察署檢察官
    偵查起訴。
    理  由
一、按刑事訴訟法業於被告行為後修正，並於九十二年二月六日經總統公布，同年九
    月一日起施行。修正後刑事訴訟法增訂第二百七十三條之一規定除被告所犯為死
    刑、無期徒刑、最輕本刑為三年以上有期徒刑之罪、或高等法院管轄第一審案件
    者外，於審判期日前之程序進行中，被告先就被訴事實為有罪之陳述時，審判長
    得告知被告簡式審判程序之旨，並聽取當事人、代理人、辯護人及輔佐人之意見
    後，裁定進行簡式審判程序。經查，本件被告甲○○被訴毒品危害防制條例一案
    ，非前開不得進行簡式審判程序之案件，經被告於本院審理時就訴事實為有罪之
    陳述，且經本院告知被告簡式審判程序之旨，聽取被告之意見後，爰依右開刑事
    訴訟法第二百七十三條之一之規定，當庭裁定改依簡式審判程序審判之，合先敘
    明。
二、右開事實，業據被告甲○○於本院審理時供認不諱，且被告於九十一年九月二十
    七日晚間十一時三十分許經警採集其尿液送請鑑定結果，呈嗎啡及甲基安非他命
    陽性反應，有昭信科技顧問股份有限公司濫用藥物陽性檢體檢驗報告乙紙在卷可
    稽。另被告於為警查獲之九十二年五月十八日上午十時許所採取之尿液，經送請
    桃園縣衛生局鑑定結果，雖未檢出甲基安非他命及嗎啡反應，有該局不法藥物尿
    液檢定書乙紙附卷，然嗣後經台灣桃園地方法院檢察署檢察官送請台灣檢驗科技
    股份有限公司複驗結果，確呈安非他命類及鴉片類陽性反應，亦有該公司濫用藥
    物尿液檢驗報告乙紙附卷可佐，因台灣檢驗科技股份有限公司係以ＥＩＡ酵素免
    疫分析法作初步檢驗，再以極精密之ＧＣ＼ＭＳ氣相層析質譜儀法確認，其鑑定
    結果自屬精確，自較桃園縣衛生局係以較為通常之ＥＭＩＴ、ＴＯＸＩＬＡＢ鑑
    定所得結果為可採，而參諸被告於本院審理時亦對其施用海洛因及安非他命犯行
    供承屬實，且九十二年五月十八日確為警在其租屋處當場查獲供被告甲○○施用
    海洛因所用之注射針筒二支，堪認被告於前揭九十二年五月十八日採尿時起回溯
    二十六小時及九十六小時內某一時點確有施用海洛因及安非他命犯行無訛，是自
    以事後送請複驗之前述台灣檢驗科技股份有限公司檢出被告於右揭時間所採尿液
    呈安非他命類及鴉片類陽性反應之濫用藥物尿液檢驗報告為可採。此外，復有被
    告甲○○所有供其施用毒品海洛因所用之注射針筒二支扣案可佐，堪認被告自白
    與事實相符，胥值採信。次查，被告甲○○前因施用毒品案件，經本院裁定送觀
    察、勒戒後，認無繼續施用毒品傾向，經台灣桃園地方法院檢察署檢察官於八十
    八年三月五日，以八十八年度偵字第二九八一號為不起訴處分確定。復再因施用
    毒品案件，經本院裁定送觀察、勒戒後，認有繼續施用毒品傾向，再經本院裁定
    令入戒治處所施以強制戒治，並經台灣桃園地方法院檢察署檢察官於八十九年十
    一月十日，以八十九年度毒偵緝字第六二八號聲請簡易判決處刑，嗣經本院以八
    十九年度壢簡字第一五五九號判處有期徒刑四月，如易科罰金以三百元折算一日
    確定，於九十年十一月二十八日易科罰金執行完畢，前開強制戒治期間並於九十
    年十一月七日期滿等情，有卷附台灣桃園地方法院檢察署刑案資料查註紀錄表、
    臺灣高等法院被告全國前案紀錄表、前述不起訴處分書各一份可按，其於五年內
    三犯毒品危害防制條例第十條之罪甚明。事證明確，被告犯行洵堪認定，應依法
    論科。
三、核被告甲○○所為，係犯毒品危害防制條例第十條第一項之施用第一級毒品罪及
    同條例第十條第二項之施用第二級毒品罪。被告施用第一、二級毒品前之持有第
    一、二級毒品行為，本應以持有論，惟持有後進而施用，其持有之低度行為應被
    施用之高度行為所吸收，故不再論其非法持有第一、二級毒品罪。被告多次施用
    毒品海洛因及安非他命犯行，各時間緊接，方法相同，復均觸犯構成要件相同之
    罪名，均顯係基於概括犯意為之，依連續犯規定以施用第一級毒品一罪及施用第
    二級毒品一罪論。查公訴人雖未就被告自九十二年五月十四日起至同年五月十八
    日上午十時許採尿時起分別回溯二十六小時及九十六小時內某一時點止之各多次
    施用海洛因及安非他命犯行提起公訴，然檢察官就犯罪事實一部起訴者，其效力
    及於全部，前述被告施用海洛因及安非他命部分之犯罪事實，與公訴人起訴經本
    院論罪科刑之施用第一級毒品海洛因及施用第二級毒品安非他命部分，有連續犯
    之關係，已如前述，本院自應就屬於裁判上一罪之前開部分一併加以裁判。又被
    告所犯上開連續施用第一級毒品罪及連續施用第二級毒品罪，犯意各別，行為互
    殊，應分論併罰。次查，被告甲○○前因施用毒品案件，經本院以八十九年度壢
    簡字第一五五九號判處有期徒刑四月，如易科罰金以三百元折算一日確定，於九
    十年十一月二十八日易科罰金執行完畢等情，有前述台灣桃園地方法院檢察署刑
    案資料查註紀錄表、臺灣高等法院被告全國前案紀錄表可稽，其受有期徒刑之執
    行完畢後，五年以內再犯有期徒刑以上之罪，為累犯，依法加重其刑。爰審酌被
    告於八十八年間經二次執行觀察、勒戒及強制戒治處分，猶不知悔改，仍有繼續
    施用毒品之行為，顯見其意志不堅，惟施用毒品係自戕之行為，尚無害及他人，
    及其犯後坦承犯行之態度等一切情狀，分別量處如主文所示之刑，並定應執行之
    刑，以示懲儆。扣案之注射針筒二支，為被告甲○○所有且係供其施用毒品海洛
    因所用之物，業據被告於本院審理時述明，應依刑法第三十八條第一項第二款規
    定於被告施用第一級毒品主文項下併宣告沒收。至為警於九十二年五月十八日該
    次同時查扣之安非他命二包及安非他命吸食器一組，為同時查獲之呂學誠（由檢
    察官另行偵辦）所有，業據被告甲○○及證人呂學誠於警訊時分別供證明確，為
    免證物滅失，應於證人呂學誠所涉之毒品危害防制條例案件中另行處理，末此敘
    明。
據上論斷，應依刑事訴訟法第二百七十三條之一、第二百九十九條第一項前段，毒品
危害防制條例第十條第一項、第二項，刑法第十一條前段、第五十六條、第四十七條
、第三十八條第一項第二款、第五十一條第五款，判決如主文。
本案經檢察官陳志全到庭執行職務。
中      華      民      國      九十二      年      九    月    十六    日
                                台灣桃園地方法院刑事第七庭
                                    審判長法  官  孫惠琳
                                          法  官  賴淑美
                                          法  官  林惠霞
右正本證明與原本無異。
如不服本判決，應於判決送達後十日內向本院提出上訴狀。
                                          書記官  陳恩如
中      華      民      國      九十二      年      九    月   二十二   日
附錄本案論罪科刑法條全文：
毒品危害防制條例第十條第一項：
施用第一級毒品者，處六月以上五年以下有期徒刑。
施用第二級毒品者，處三年以下有期徒刑。


司法院資訊處製作；財團法人民間司法改革基金會備份。
